【裁判字號】    89,易,4836
【裁判日期】    891226
【裁判案由】    毒品危害防制條例
【裁判全文】
臺灣高雄地方法院刑事判決                        八十九年度易字第四八三六號
    公  訴  人  臺灣高雄地方法院檢察署檢察官
    被      告  甲○○
右列被告因毒品危害防制條例案件，經檢察官提起公訴（八十九年度毒偵字第六○六
六號），本院判決如左：
    主  文
甲○○連續施用第二級毒品，累犯，處有期徒刑陸月，如易科罰金，以參佰元折算壹
日。
殘餘晶體膠袋壹個、吸管壹枝均沒收銷燬之。
    事  實
一、甲○○曾於民國八十七年間，因違反麻醉藥品管理條例案件，經法院判處有期徒
    刑五月，並於八十八年六月二十一日易科罰金執行完畢，又於八十七年間因施用
    毒品案件，經本院以八十七年度毒聲字第一一三二號裁定送觀察、勒戒後，認無
    繼續施用毒品之傾向，經臺灣高雄地方法院檢察署檢察官於八十七年七月三十一
    日以八十七年度偵字第一六五三○號不起訴處分確定。又基於概括之犯意，自八
    十七年九月間某日起至八十七年十月十五日止，連續在高雄縣市其駕駛之車牌Ｙ
    Ｔ－○三九號營業小客車內，施用第二級毒品安非他命多次，經本院以八十七年
    度毒聲字第三○二○號裁定送觀察勒戒後，認有繼續施用毒品傾向，檢察官乃對
    之提起公訴（即八十八年度偵字第二四一六二號），經本院於八十八年二月二日
    以八十八年度易字第三二八號判處有期徒刑五月，並經臺灣高等法院高雄分院於
    八十八年四月十四日以八十八年度上易字第六三八號判決上訴駁回而告確定，另
    檢察官亦聲請將之施以強制戒治，而經本院以八十七年度毒聲字第三三五七號裁
    定令入戒治處所施以強制戒治一年，期間經裁定停止戒治、撤銷停止戒治，並於
    八十九年七月二十六日強制戒治期滿。詎甲○○仍不知悔改，明知安非他命係第
    二級毒品，竟於八十九年八月二十四日起至八十九年八月二十七日晚上十時許，
    在高雄縣大寮鄉○○村○○路一一二號住處，施用第二級毒品安非他命多次。嗣
    於八十九年九月一日下午四時三十分許，在上址為警查獲，並扣得甲○○所有供
    其施用毒品之殘餘晶體膠袋一個（即警方移送書所指之安非他命一包）、吸管一
    支。
二、案經高雄市政府警察局楠梓分局移送臺灣高雄地方法院檢察署檢察官偵查起訴。
    理  由
一、右揭事實，業據被告甲○○坦承不諱，而其於八十九年九月一日經警採取之尿液
    ，經送請高雄市立凱旋醫院檢驗結果，檢出甲基安非他命呈陽性反應，有該院八
    十九年九月二十九日高市凱醫檢字第○○七六九號煙毒尿液檢驗成績書影本一紙
    附卷可稽。且有甲○○所有供其施用毒品之殘餘晶體膠袋一個、吸管一支扣案可
    資佐證，而該殘餘晶體膠袋、吸管經本院送請高雄醫學大學附設中和紀念醫院檢
    驗結果，甲基安非他命均呈陽性反應，有該院八十九年十一月二十八日編號Ｂ－
    八九－一○六五號及編號Ｂ－八九－一○六六號檢驗報告各一紙附卷可參，足徵
    被告自白與事實相符，堪予採信。被告於八十七年間因施用毒品案件，經本院以
    八十七年度毒聲字第一一三二號裁定送觀察、勒戒後，認無繼續施用毒品之傾向
    ，經臺灣高雄地方法院檢察署檢察官於八十七年七月三十一日以八十七年度偵字
    第一六五三○號不起訴處分確定。又基於概括之犯意，自八十七年九月間某日起
    至八十七年十月十五日止，連續在高雄縣市其駕駛之車牌ＹＴ－○三九號營業小
    客車內，施用第二級毒品安非他命多次，經本院以八十七年度毒聲字第三○二○
    號裁定送觀察勒戒後，認有繼續施用毒品傾向，檢察官乃對之提起公訴（即八十
    八年度偵字第二四一六二號），經本院於八十八年二月二日以八十八年度易字第
    三二八號判處有期徒刑五月，並經臺灣高等法院高雄分院於八十八年四月十四日
    以八十八年度上易字第六三八號判決上訴駁回而告確定，另檢察官亦聲請將之施
    以強制戒治，而經本院以八十七年度毒聲字第三三五七號裁定令入戒治處所施以
    強制戒治一年，期間經裁定停止戒治、撤銷停止戒治，並於八十九年七月二十六
    日強制戒治期滿，有各該不起訴處分書、刑事判決書、臺灣高等法院被告全國前
    案紀錄表及臺灣高雄地方法院檢察署刑案資料查註紀錄表各一件附卷可憑，其竟
    又於右揭時地，再犯本件施用毒品案件，係五年內三犯毒品危害防制條例第十條
    之罪，本件事證明確，被告上開犯行洵堪認定。
二、查安非他命係毒品危害防制條例第二條第二項所稱之第二級毒品，不得持有、施
    用，被告竟持之以施用，核其所為，係犯毒品危害防制條例第十條第二項之施用
    第二級毒品罪。其先後多次施用犯行，時間緊接、手法及罪名均同，顯係基於概
    括犯意而為之，為連續犯，應論以一罪。其先後多次持有安非他命，亦係基於概
    括之犯意，本應以連續持有論，惟其持有後，進而施用，其持有行為應被其施用
    之行為所吸收，不另論罪。查被告曾於八十七年間，因違反麻醉藥品管理條例案
    件，經法院判處有期徒刑五月，並於八十八年六月二十一日易科罰金執行完畢，
    有臺灣高等法院被告全國前案紀錄表及臺灣高雄地方法院檢察署刑案資料查註紀
    錄表各一件在卷可稽，其於五年之內，再犯本件最重本刑為有期徒刑以上之罪，
    為累犯，應依刑法第四十七條之規定加重其刑。審酌被告再犯而經觀察勒戒、強
    制戒治後又再犯相同罪行，顯見意志甚為不堅，惟念其犯罪係戕害自身，尚未害
    及他人，所犯情節非重，及犯後坦承犯行，態度良好等一切情狀，量處如主文所
    示之刑，並諭知易科罰金之折算標準。至扣案之殘餘晶體膠袋一個、吸管一支，
    經送請鑑定結果，檢出甲基安非他命均呈陽性反應，已如前述，顯見均殘有第二
    級毒品安非他命，而與該毒品無從析離，自應視同第二級毒品安非他命，爰依毒
    品危害防制條例第十八條第一項前段，宣告沒收併銷燬之。
據上論斷，應依刑事訴訟法第二百九十九條第一項前段，毒品危害防制條例第十條第
二項、第十八條第一項前段、第二十三條第二項，刑法第十一條、第五十六、第四十
一條、第四十七條，罰金罰鍰提高標準條例第二條，判決如主文。
中      華      民      國      八十九    年    十二    月    二十六    日
                                  臺灣高雄地方法院刑事庭
                                      法  官   李麗珠
右正本證明與原本無異。
如不服本判決，應於判決送達後十日內，向本院提出上訴狀。
                                      書記官   陳掌珠
中     華      民       國      八十九    年    十二    月     二十七   日
附錄本案判決論罪科刑法條：
毒品危害防制條例第十條第二項：
施用第二級毒品者，處三年以下有期徒刑。


司法院資訊處製作；財團法人民間司法改革基金會備份。
